【裁判字號】    87,重上,102
【裁判日期】    890516
【裁判案由】    返還保管款
【裁判全文】
臺灣高等法院臺南分院民事判決  八十七年度重上字第一○二號  Ｊ
      上  訴  人  甲○○○
      訴訟代理人  許  永  明  律師
      被上訴人    丙  ○  ○  住台南縣官田鄉官田工業區○○路三九號
                  乙○○○    住台南縣官田鄉官田工業區○○路三九號
      共      同
      訴訟代理人  賴  鴻  鳴  律師
                  林  錫  恩  律師
                  劉  錦  勳  律師
      複代理人    黃  俊  達  律師
右當事人間請求返還保管款事件，上訴人對於中華民國八十七年八月五日臺灣臺南地
方法院第一審判決（八十七年度重訴字第一三八號）提起上訴，並為擴張及追加，本
院判決如左：
      主      文
原判決廢棄。
被上訴人應返還上訴人新台幣柒佰肆拾參萬伍仟伍佰元，及自民國八十七年五月二十
一日起至清償日止，按週年利率百分之五計算之利息。
上訴人其餘擴張之訴駁回。
第一、二審訴訟費用由被上訴人負擔；擴張之訴訴訟費用由被上訴人負擔十分之九，
餘由上訴人負擔。
本判決第二項於上訴人以新台幣貳佰肆拾柒萬捌仟元供擔保後，得假執行。但被上訴
人如於假執行程序實施前，以新台幣柒佰肆拾參萬伍仟伍佰元，為上訴人預供擔保，
得免為假執行。
上訴人擴張之訴其餘假執行之聲請駁回。
      事      實
甲、上訴人方面：
一、聲明：求為判決：（一）原判決廢棄。（二）被上訴人等應連帶將保管款新台幣
    （下同）七百八十萬元返還上訴人，及自原審起訴狀繕本送達被上訴人翌日起至
    清償日止，按週年利率百分之五計算之利息。（三）第一、二審訴訟費用由被上
    訴人負擔。（四）、上訴人願供擔保，請准宣告假執行。
二、陳述：除與原判決記載相同者，予以引用外，補稱：
（一）否認被上訴人所提出之證據。
（二）被上訴人乙○○○於原審審理時已自認：「一千萬元是甲○○○所交付給我的
      預備金」、「我只是幫忙管理機械製造問題的顧問，所有錢的問題及公司的管
      理是交由另一日本人森泰章管理，我是機器生產、製造管理」、「八十五年六
      月十日至八十五年八月二十日停止管理」（八十七年七月三日言詞辯論筆錄）
      ；又被上訴人丙○○、乙○○○八十六年十二月八日於八十六年偵字第一三六
      九○號侵占乙案，已自認本件代保管款，除了之前乙○○○回日本返還二百二
      十萬元外，其餘款項七百八十萬元現存定存並未侵占，用以證明上訴人甲○○
      ○交其保管之餘款七百八十萬元於八十六年十一月二十七日仍以定期存款方式
      保管，並未侵占；並經證人林輝榮律師於  鈞院證稱：「：：：交還之後內田
      曾到尾崎的公司，內田有提到交給尾崎一千萬託尾崎保管，那時丙○○有拿存
      摺要領來返還一千萬的意思，：：：我聽到的是只剩七百八十萬託他保管：：
      ：」、「日本話叫〔預金〕是委託他保管之意，雙方都有講到，是內田寄託
      在尾崎那裡，尾崎也沒異議」等語。既然兩造間係委託保管之意，即寄託之法
      律關係，故縱然含有委任關係之混合契約，惟被上訴人乙○○○、丙○○二人
      既已於民國八十五年八月底將內田公司交還上訴人甲○○○，則雙方委任關係
      亦已隨之終止，被上訴人將上訴人所委託其保管之款項返還予上訴人，亦符合
      社會公平正義原則及誠信原則。
（三）被上訴人丙○○、乙○○○於八十六年十二月八日，在台灣台南地方法院檢察
      署八十六年度偵字第一三六九○號刑事侵占刑事偵查案件中，已自認本件為代
      保管之餘款都未動過，現存定存，被上訴人並提出存款餘額證明，匯款單及餘
      額計算表，用以證明上訴人甲○○○交其保管之餘款，迄至八十六年十一月二
      十七日，仍以定期存款方式保管，並未侵占，顯見本件係寄託之法律關係。
（四）上訴人甲○○○寄託在被上訴人處保管之一千萬元預備金，被上訴人自認僅於
      八十五年七、八月返還三百五十萬元，餘款目前尚未返還；則被上訴人為了達
      到其嗣後侵占該筆保管款之目的，初起捏造上訴人逃漏稅，其後又主張係報酬
      金，前後主張自相矛盾，皆為上訴人拒不返還保管款而編撰者。
（五）被上訴人係於八十五年六月十日至八十五年八月二十日，因管理內田電子股份
      有限公司（下稱內田公司）不善，涉嫌共同業務侵占內田電子公司之公司款項
      ，經上訴人提出刑事自訴後，雖為法院判決無罪，惟仍可證明被上訴人之管理
      不善，已出問題，是被上訴人主張一千萬元係報酬金者，顯不實在。
（六）因被上訴人代上訴人保管之一千萬元，事實上被上訴人僅返還二百二十萬元，
      上訴人爰依民事訴訟法第二百五十六條第一款而為更正事實上之陳述、並依同
      條第二款規定擴張應受判決事項之聲明為七百八十萬元。
（七）被上訴人尚有保管款七百八十萬元未返還，此由證人林輝榮律師於  鈞院之證
      詞及被上訴人所提出之計算明細表可稽。
（八）被上訴人代上訴人保管尚未返還之七百八十萬元，目前尚在被上訴人代為保管
      中，其本質係寄託關係，絕非被上訴人所主張之管理領域。
（九）上訴人委託被上訴人保管之一千萬元，絕非報酬金，此由被上訴人將代保管未
      返還之餘款七百八十萬元，於八十六年十一月二十七日前，仍以定期存款方式
      保管，目前仍在保管中可資佐證。
（十）上訴人甲○○○係內田電子股份有限公司之法定代理，本件委託被上訴人保管
      之款項，雖以甲○○○名義委託保管，惟被上訴人返還保管款予上訴人後，上
      訴人亦打算將該筆款項存入內田公司之日本總公司帳戶內。
三、證據：除援用第一審所提證據外，補提台灣台南地方法院檢察署八十六年度偵字
    第一三六九０號檢察官不起訴處分書、訊問筆錄、刑事判決各一件（均影本）為
    證，並請求訊問證人丁○○○、林輝榮。
乙、被上訴人方面：
一、聲明：求為判決：（一）上訴駁回。（二）第二審訴訟費用由上訴人負擔。（三
    ）如受不利判決，被上訴人願供擔保請准宣告免假執行。
二、陳述：除與原判決記載相同者，予以引用外，補稱：
（一）不同意上訴人擴張及變更應受判決事項為被上訴人應連帶給付七百八十萬元，
      及追加主張委任法律關係終止後之費用返還請求權
（二）本件參以台灣高等法院台南分院八十七年度上易字第五四一號業務侵占之刑事
      案件中，證人即內田公司總經理森泰章於八十七年四月廿一日證稱：「當初社
      長（即上訴人甲○○○）有對乙○○○講，如公司管理的好，要給他一千萬酬
      勞」等語，應足推論系爭一千萬元係上訴人交付與被上訴人二人充為管理期間
      之酬勞，嗣因金額過高，上訴人再取回其中三百五十萬元，其餘為被上訴人二
      人管理期間之酬勞。蓋：
（１）被上訴人二人於八十五年六、七、八月間曾受上訴人之託而管理上訴人經營之
      內田電子公司，以看守內田電子公司之機械機密，此為上訴人所不否認，堪認
      為真實。準此，上訴人斷無可能無緣無故而電匯一千萬元予被上訴人；細查上
      訴人電匯原因，應不出「酬勞」或「管理資金」二項，斷無可能，不具任何理
      由而寄託予被上訴人二人保管之理。
（２）次查，內田公司在台之總經理森泰章於鈞院八十七年度上易字第五四一號業務
      侵占之刑事案件中，證稱：「當初社長（即上訴人甲○○○）有對乙○○○講
      ，如公司管理的好，要給他一千萬元酬勞」等語；準此，系爭一千萬元應係上
      訴人給付被上訴人管理公司之酬勞。
（３）實則，系爭一千萬元係上訴人以其個人之資金，給付被上訴人二人之酬勞，絕
      非內田公司之資金，且該一千萬元亦係上訴人甲○○○逃漏稅所得之款項；申
      言之，上訴人甲○○○個人欲先給付被上訴人二人一千萬元酬勞，俟內田公司
      核付一千萬元予被上訴人二人後，被上訴人二人再將先前上訴人個人交付之一
      千萬元返還予上訴人；基此理由，被上訴人遂於上訴人需錢孔急下，而三次攜
      款赴日本，交付折合約三百五十元之款項予上訴人。然此未改先前上訴人甲○
      ○○個人給付被上訴人二人之一千萬元作為「報酬」之性質。
（４）嗣後被上訴人二人查覺內田公司逃漏稅嚴重，被上訴人二人基於正義感，遂欲
      將系爭一千萬元充為國稅局查獲逃漏稅款項之用途，而此舉亦為上訴人先前所
      聘任之律師林輝榮所知悉，此即被上訴人乙○○○所稱「故將一千萬元以充為
      國稅局查核逃漏稅款之墊款」所由來。然此僅係被上訴人二人主觀意思，客觀
      上仍未改系爭一千萬元為上訴人甲○○○付予被上訴人二人「報酬」性質。
（二）上訴人本件請求之訴訟標的（寄託法律關係），實有違誤。蓋：上訴人八十七
      年六月十二日準備書狀載以「上訴人甲○○○因公司委託乙○○○、丙○○二
      人管理，為管理期間之『資金運用』：：：。」而電匯一千萬元至被上訴人丙
      ○○帳戶云云。則被上訴人交付系爭一千萬元顯非單純之「寄託」法律關係可
      比。於本件請求涉訟前，上訴人曾委由劉德福律師於八十五年十二月二十七日
      以台南三支郵局第六九一號存證信函，催告被上訴人二人依「民法第五百四十
      條、第五百四十一條規定」等語（即委任法律關係），將金錢物品等交付予上
      訴人。甚者，上訴人甲○○○更稱「公司經營不善，拿一千萬元是給被上訴人
      處理公司的善後問題」等語（原審八十七年七月十七日筆錄），及這筆錢是給
      乙○○○支付公司的開銷等語（原審八十七年七月三十一日筆錄）。既為處理
      內田公司之善後問題，則依法上訴人交付一千萬元絕非基於「寄託」法律關係
      來。基上，本件上訴人以寄託法律關係請求，自嫌無由。
（三）本件絕非寄託關係。蓋：所謂保管乃占有其標的物，加以保護，而維持其原狀
      之謂。此之保管與管理不同，保管僅指保存行為而言，管理則除保存行為外，
      尚包括改良行為及利用行為。於此既限於保管，而非管理，故受寄託人不得為
      寄託物之改良或利用：：有學者鄭玉波著民法債編各論下冊第五一七頁可稽。
      經查：上訴人既於八十七年十月卅日具狀引用上訴人於原審所提出之書狀內容
      ，上訴人且於八十七年六月十二日於原審具狀載明：「上訴人甲○○○因要回
      日本國，故：：將內田公司委託乙○○○、丙○○管理，為管理期間之資金應
      用，故將：：現金一千萬元託被上訴人乙○○○、丙○○夫婦保管等語，顯見
      被上訴人係為管理內田電子股份有限公司而保管上開一千萬元，如管理期間有
      資金應用之必要，亦得加以利用，參酌前揭學者之見解，顯已逾越單純保存行
      為之範疇，而屬管理之領域。
（四）查日語中「（預金）」乃指代人保管之存款，與「預金（
      ）」有別，預金指的是存款（寄託金），此有大新明解日華辭典（創新版）
      為憑。
（五）依證人林輝榮律師所陳，當事人雙方當初是以「預金」商談系爭款項，該款項
      亦曾為被上訴人等運用於內田公司中。而餘七百八十萬元云云。查證人之證詞
      亦為上訴人訴訟代理人所引用，是本件應係委任而非寄託關係昭昭明甚。
三、證據：除援用第一審所提證據外，補提刑事筆錄影本、辭典節本、不動產買賣契
    約書、授權證書（均影本）等件為證。
丙、本院依職權調閱本院八十七年度上易字第五四一號（含台灣台南地方法院八十六
    年度自字第一四九號）刑事卷宗，及台灣台南地方法院檢察署八十六年度字偵字
    第一三六九０號、八十七年度他字第三八六號影印卷宗。
    理      由
一、按在第二審所為訴之變更、追加，若係請求之基礎事實同一，或擴張、減縮應受
    判決事項之聲明者，雖未經他造同意，亦得為之，此觀諸民事訴訟法第四百四十
    六條第一項、第二百五十五條第二款及第三款規定自明；本件上訴人於原審本於
    消費寄託法律關係，起訴請求被上訴人二人應共同返還之金額為六百五十萬元及
    其法定利息，經原審判決後，上訴人不服，提起上訴，並於本院言詞辯論終結前
    ，擴張請求金額為被上訴人二人應連帶返還七百八十萬元及其利息，並追加主張
    委任關係終止後之返還清算款請求權者，就擴張請求金額部分，核係擴張應受判
    決事項之聲明，至於追加本於委任關係終止後之清算款返還請求權，併請求被上
    訴人應連帶返還者，其與原本於消費寄託請求事項之基礎事實（交付一千萬元）
    同一，被上訴人雖不同意追加，揆諸前開說明，仍無不合，應予准許，核先敘明
    。
二、本件上訴人起訴主張：上訴人於八十五年六月十九日將其所有高雄市寶島商業銀
    行苓雅分行帳號00000000000000號內，現金一千萬元託被上訴人
    乙○○○、丙○○夫婦二人保管，嗣後被上訴人僅陸續返還三百五十萬元，餘款
    六百五十萬元拒不返還。上訴人於八十六年十二月五日以存證信函催告被上訴人
    七日內返還，惟至今被上訴人仍未返還。爰本於消費寄託之法律關係提起本訴，
    請求被上訴人共同返還六百五十萬元及法定利息，於上訴後，更正事實陳述為僅
    返還二百二十萬元，餘款七百八十萬元未還，並擴張請求為七百八十萬元，及追
    加依委任法律關係終止後之清算款返還請求權，請求被上訴人連帶返還等語。被
    上訴人則以系爭款項係上訴人委託被上訴人丙○○、乙○○○二人代為處理內田
    公司事務，於管理期間所需之資金應用，及給付被上訴人管理公司之報酬。兩造
    間係委任關係，並非寄託關係。且被上訴人於管理期間，發現內田公司有逃漏應
    納中華民國稅額情事，被上訴人有以之作為內田公司代繳逃漏稅額之墊款之必要
    等情詞置辯。
三、本件上訴人起訴主張上訴人曾於八十五年六月十九日，將其所屬高雄市寶島商業
    銀行苓雅分行帳號00000000000000號內現金一千萬元轉入被上訴
    人丙○○同銀行之帳號00000000000000號內乙節，業據上訴人提
    出證明書影本一份（原審卷第五頁）為證，復為被上訴人等所不爭，原告就此之
    主張，自堪信為真實。茲上訴人主張兩造間就系爭一千萬元之交付，係屬消費寄
    託之法律關係，惟被上訴人則主張係成立委任關係，是兩造間究係成立消費寄託
    法律關係，亦或為委任之法律關係，關係上訴人請求返還之請求權基礎，揆為本
    件訴訟之首要爭點。
四、查：本件上訴人於八十五年六月十九日將現金一千萬元轉入被上訴人丙○○之帳
    戶內，其後被上訴人僅返還二百五十六萬四千五百元之事實，此有上訴人於原審
    提出，為被上訴人所不爭之證明書影本一份（原審卷第五頁）可證，即被上訴人
    於台灣台南地方法院檢察署檢察官受理八十六年度偵字第一三六０號偵查案件，
    於八十六年十二月八日訊問時，被上訴人乙○○○亦到場供承：（代保管六百五
    十萬元現在何處？）都未動過，現存定存；（甲○○○當時如何說將錢交保管在
    你處？）當時他公司員工要離職，所以找我來處理，他回日本時分批帶走二、三
    億日幣，因他無法一次帶回這麼多錢，所以交這筆錢給我代保管，之前我回日本
    有代他帶回二百多萬元台幣給他，共二次，一次是帶一百二十七萬多元（按即一
    百二十七萬九千元），一次是帶一百二十八萬多元（按即一百二十八萬五千五百
    元）等語明確，並提出存款餘額為新台幣八百萬元之存款餘額證明書、中國信託
    商業銀行匯出匯款賣匯水單、彰化商業銀行賣出外匯水單及費用收執，收支簿節
    本各一件附卷為證，此有本院依職權調取之台灣台南地方法院檢察署八十六年度
    偵字第一三六０號偵查卷宗影印本在卷可參，雖被上訴人提出之餘額證明書明確
    記載餘款為八百萬元，與前開偵查卷附之收支簿節本記載餘款為七百四十三萬五
    千五百元，併其等於偵查中提出之前開二紙匯款單據之數據，及證人林輝榮於台
    灣台南地方法院檢察署檢察官受理八十六年度偵字第一三六０號偵查案件，於八
    十七年四月八日訊問時，及於本院八十八年九月二十日行準備程序時，分別到場
    結證兩造之金錢糾紛餘額為七百八十萬元等語，略有出入，惟所稱二百餘萬元，
    與二百二十萬元，相去不大，若加計其間之利息，及其他因管理公司之收支，則
    被上訴人提出之存款餘額證明書所載八百萬元，亦與實情大致相符，至於上訴人
    於原審及本院歷次準備程序雖均主張被上訴人等已返還之金額為三百五十萬元，
    被上訴人於本件訴訟之審理，亦陳稱已返還三百五十萬元，惟均未提出具體證據
    ，以資證明，且與被上訴人等於前開檢察官偵查時，提出之之存款餘額證明書、
    收支簿節本、匯款單據等不符，至證人林輝榮證述，兩造間爭執之餘款為七百八
    十萬元者，亦未提出具實事證證明，僅係其片面聽聞，既與實情不合，均不足採
    ；是本件上訴人交付被上訴人等一千萬元，其後被上訴人已分二次交還二百五十
    六萬四千五百元，其剩餘款應為七百四十三萬五千五百元之事實，應堪肯認。
五、再查：
（一）上訴人係於八十五年六月十日至同年八月二十日間，將位於台南縣官田工業區
      內之內田公司，委託被上訴人二人管理，其間上訴人代表內田公司，並欲將內
      田公司所在之不動產，出售予由被上訴人丙○○充任代表人之台灣內富股份有
      限公司等情，為兩造所不爭，且有被上訴人於本院提出，為上訴人所不爭之不
      動產買賣契約書、授權證書等件為證，此部分自堪信為真實。
（二）又上訴人本人於原審八十七年七月十七日言詞辯論期日親自到場陳稱：公司經
      營不善，拿一千萬元是給被上訴人處理公司的善後問題，我請他（按即被上訴
      人乙○○○）來擔任公司，把產品營業秘密看守，免得洩漏出去，我把一千萬
      元交給他，這是公司的錢，這筆錢是公司的一位詹姓副總經理交給我，我再交
      給乙○○○，這筆錢是公司應付採購機器的材料帳款等語（原審卷第五十八、
      五十九頁），其於本院八十九年二月二十一日行準備程序時，亦親自到場陳稱
      ：與乙○○○認識約十三年，在八十五年六月間委託尾崎管理在台南之線圈工
      廠，工廠是從台北來，之後全撤走，因與尾崎是同胞，就請尾崎管理工廠，當
      時工廠的規模與現在一樣，（管理時）沒談酬勞，其是幫忙管理而已，因怕公
      司沒錢支付公司開支費用，而且在台灣的人都是用支票往來，怕撤走沒錢，支
      票跳票才交付一千萬元等語明確；被上訴人對於代為管理內田公司之事實亦不
      爭執，僅抗辯系爭一千萬元係其管理內田公司之酬勞云云。
（三）再證人林輝榮於本院八十八年九月二十日行準備程序時，亦到場結證稱：（當
      時誰講錢寄放在尾崎那裡？）日本話叫「（預金）」，是委託
      他人保管之意思，雙方都有講到，是內田寄放在尾崎那裡，‧‧‧，他們當時
      都用日文交談等語明確。
    綜上所陳，本件上訴人與被上訴人間確有委任管理內田公司之契約，且上訴人以
    匯款方式，交付系爭一千萬元，亦係為支付應付內田公司之應付帳款，至於日語
    「（預金）」固係委託他人保管意思，然將公司委任他人管理，
    依我國民法第五百四十五條規定，委任人因受任人之請求，應預付處理委任事務
    之必要費用，此項必要費用之交付，亦非不可謂之交付保管，以便支付必要之費
    用；更且上訴人本人已到場親自陳述，所交付之一千萬元係作為內田公司之應付
    帳款之用，益證兩造間，就系爭一千萬元之交付，確係本於兩造之委任管理內田
    公司之契約而來者至明，上訴人主張兩造交付收受系爭一千萬元，係成立消費寄
    託云云，自有未合。
六、被上訴人雖抗辯系爭一千萬元係上訴人交付作為其管理內田公司之酬勞云云，並
    舉證人即內田公司在台之總經理森泰章於本院八十七年度上易字第五四一號刑事
    刑事案件中，證稱：「當初社長（即上訴人甲○○○）有對乙○○○講，如公司
    管理的好，要給他一千萬酬勞」等語為佐證；惟為上訴人否認，且查：被上訴人
    於台灣台南地方法院檢察署檢察官受理八十六年度偵字第一三六０號偵查案件時
    ，自承：他回日本時分批帶走二、三億日幣，因他無法一次帶回這麼多錢，所以
    交這筆錢給我代保管，之前我回日本有代他帶回二百多萬元台幣給他，共二次，
    一次是帶一百二十七萬多元，一次是帶一百二十八萬多元等語，已如前述，而該
    二次匯款日期分別為八十五年七月十八日及同年八月八日乙節，此亦有上訴人於
    原審再次提出之匯款單影本二紙附卷可參（原審卷第六十七頁、第六十八頁），
    苟系爭一千萬元確係上訴人交付作為被上訴人管理公司之酬勞，被上訴人何須於
    管理期間，即返還二百餘萬元予上訴人？且證人森泰章固證稱：上訴人向被上訴
    人乙○○○表示，如公司管理的好，要給他一千萬酬勞等語，然於委任管理伊始
    ，被上訴人是否管理得好，尚未可知，上訴人豈有先行交付酬勞一千萬元之理？
    此與經驗法則均屬有違，是被上訴人主張系爭一千萬元係上訴人交付予伊作管理
    公司之酬勞云云，與事理不合，核係事後飾卸之詞，不足採信。
七、被上訴人等再抗辯因上訴人於台灣經營公司涉有逃漏稅，被上訴人二人基於正義
    ，欲將系爭一千萬元充為國稅局查獲逃漏稅款項之用途云云，惟姑不論上訴人經
    營之公司是否果真涉有逃漏稅，然兩造間，委任管理內田公司之契約既已於八十
    五年八月二十日終止乙節，為兩造所不爭，則被上訴人已無代為繳納欠稅之義務
    ，自難據此而為拒絕返還之理由，是被上訴人上開抗辯，亦不足採。
八、綜上所陳，系爭一千萬元係上訴人委任被上訴人代為管理內田公司，並為支付公
    司之應付帳款而交付，性質上為民法第五百四十五條規定，預付處理委任事務之
    必要費用，並非基於消費寄託之法律關係而交付者，兩造為委任之法律關係，上
    訴人本於消費寄託法律關係，請求被上訴人二人返還寄託物者，為無理由，惟兩
    造間之委任關係既已於八十五年八月二十日終止，上訴人追加請求本於委任關係
    終止後，被上訴人因處理委任事務，所預付之必要費用於事務處理完畢時，於事
    務計算後之剩餘款，應返還委任人即上訴人者，就七百四十三萬五千五百元部分
    ，核無不合，應予准許，至其餘擴張請求部分，則為無理由。
九、再按數人負同一債務或有同一債權，而其給付可分者，除法律另有規定或契約另
    有訂定外，應各平均分擔或分受之，民法第二百七十一條前段定有明文。兩造間
    就系爭一千萬元之交付，係為委任管理內田公司，由上訴人預先交付被上訴人二
    人之必要費用，就兩造終止委任關係後，餘款七百四十三萬五千五百元之返還，
    並非不可分，且被上訴人二人均係受上訴人之委任管理內田公司，上訴人復無法
    舉證證明其等交付、收受系爭一千萬時，雙方就此約定被上訴人二人應負連帶返
    還之責，此外亦無法律明文受任人應負連帶返還清算款之責，則上訴人主張被上
    訴人應負連帶返還之責者，即屬無據；本件被上訴人二人於委任關係終止後，負
    有返清算款七百四十三萬五千五百元之責，已如前述，則就上開應准許部分，原
    審因上訴人本於消費寄託之法律關係為無理由，所為上訴人敗訴判決，雖無不合
    ，惟上訴人於上訴後，另追加本於委任關係終止後之清算餘款返還請求權，請求
    被上訴人共同應返還上訴人新台幣七百四十三萬五千五百元，及自原審起訴狀繕
    本送達被上訴人翌日，即八十七年五月二十一日起至清償日止，按週年利率百分
    之五計算之利息部分，既為有理由，原判決即有未洽，上訴意旨求為廢棄改判，
    為有理由，爰由本院予以廢棄改判如主文第二項所示，至於上訴人請求被上訴人
    二人連帶返還，及其餘擴張請求部分，則為無理由，應予駁回。
十、兩造均陳明願供擔保，請求淮予宣告假執行或免為假執行，就上訴人勝訴部份，
    並無不合，爰分別酌定相當之擔保金額宣告之；至上訴人擴張請求中，敗訴之部
    分，其假執行之聲請，亦因該部分擴張之訴，業經駁回而失所依附，應併予駁回
    。
十一、本件事證已臻明確，兩造其餘之攻擊防禦方法，與判決之結果已不生影響，爰
      不另贅論，合予敘明。
十二、據上論結，本件上訴人上訴部分為有理由，擴張之訴為部分有理由，部分無理
      由，依民事訴訟法第四百五十條、第八十五條第一項前段、第七十八條、第七
      十九條但書、第四百六十三條、第三百九十條第二項、第三百九十二條，判決
      如主文。
中      華      民      國    八十九    年      五      月      十六    日
                                    臺灣高等法院臺南分院民事第二庭
~B1審判長法官  吳    志    誠
~B2      法官  李    素    靖
~B3      法官  李    文    賢
右為正本係照原本作成。
被上訴人如對本判決上訴，須於判決送達後二十日內向本院提出上訴狀，其未表明上
訴理由者，應於上訴後二十日內向本院提出上訴理由書。
上訴人不得上訴。
中      華      民      國    八十九    年      五      月      十八    日
~B法院書記官  劉    清    洪


司法院資訊處製作；財團法人民間司法改革基金會備份。
